【裁判字號】    97,聲,3316
【裁判日期】    971211
【裁判案由】    停止執行
【裁判全文】
臺灣臺北地方法院民事裁定              97年度聲字第3316號
聲  請  人  乙○○
代  理  人  張景豐律師
相  對  人  甲○○
上列當事人間聲請停止停止執行事件，本院裁定如下：
    主  文
聲請人供擔保新臺幣肆拾捌萬元後，本院九十七年度執更三字第
十一號遷讓房屋執行事件之強制執行程序，於本院九十七年度訴
字第六六００第三人異議之訴判決確定前，應暫予停止。
    理  由
一、按有回復原狀之聲請或提起再審或異議之訴，或對於和解為
    繼續審判之請求，或提起宣告調解無效之訴，撤銷調解之訴
    ，或對於許可強制執行之裁定提起抗告時，法院因必要情形
    ，或依聲請定相當並確實之擔保，得為停止強制執行之裁定
    ，強制執行法第18條第2項定有明文。又法院依強制執行法
    第18條第2項定擔保金額而准許停止強制執行之裁定者，該
    項擔保係備供債權人因停止執行所受損害之賠償，其數額應
    依標的物停止執行後，債權人未能即時受償或利用該標的物
    所受之損害額，或其因另供擔保強制執行所受之損害額定之
    ，非以標的物之價值或其債權額為依據（最高法院86年度臺
    抗字第442號裁定參照）。
二、本件聲請人以其向本院提起第三人異議之訴為理由，聲請裁
    定停止本院97年度執更三字第11號遷讓房屋執行事件之強制
    執行，經本院依職權調閱上開執行卷宗及97年度訴字第6600
    號第三人異議之訴卷宗審究後，核與強制執行法第18條第2
    項規定相符，聲請人之聲請為有理由，應予准許。又相對人
    係以其與債務人蔡明雄間前經公證之租賃契約所製作之公證
    書為執行名義，向本院民事執行處聲請強制執行，命債務人
    蔡明雄遷讓房屋（即租賃標的物）乙節，業經本院調閱97年
    度執更三字第11號遷讓房屋強制執行卷宗核閱無誤，則相對
    人請求債務人蔡明雄返還租賃標的物，其因停止執行所受之
    損害，應係相當於租金之損失，而上開租賃契約約定之租金
    為每月新臺幣（下同）1萬2000元，有房屋租賃契約乙份在
    卷可稽，因聲請人僅就其中20平方公尺部分（即執行標的房
    屋前面騎樓雨棚部分）主張為其所有，對其餘4平方公尺部
    分（即臺北市政府為打通騎樓拆除後殘存之空間）為相對人
    所有並無爭執，是相對人因停止執行所受之每月租金損失即
    為1萬元（計算式：12000X20/24=10000），而聲請人提起本
    件第三人異議之訴，訴訟標的金額未逾150萬元，參考各級
    法院辦案期限實施要點規定，第一、二審通常程序審判案件
    之期限分別為1年4個月、2年，共計3年4個月，加上裁判送
    達、上訴、分案等期間，本件第三人異議之訴案件審理期限
    預估約須4年，依此計算相對人因停止執行所受之損害即為
    相當於上開期間之租金損失，爰酌定聲請人應供擔保金額為
    48萬元（10000X48=480000）。
三、依強制執行法第18條第2項，裁定如主文。
中    華    民    國    97    年    12    月    11    日
                  民事第二庭    法  官  鍾素鳳
以上正本係照原本作成。
如對本裁定抗告，須於裁定送達後10日內向本院提出抗告狀，並
繳納抗告費新臺幣1,000元。
中    華    民    國    97    年    12    月    11    日
                                書記官  林玗倩


司法院資訊處製作；財團法人民間司法改革基金會備份。
